---
title: "Gary Bédoucha & Ethan Cohen"
output: html_notebook
---

# Exercice 1: Simulations de variables aleatoires. 

# Preambule: Determination de la constante de normalisation "c".


On peut caculer un estimateur de la constante de normalisation c de 2 differentes manieres :


*Methode 1 : c etant egale a l'inverse de l'integrale de ftilde, on trouve une valeur estimee de la constante c par la methode de Monte Carlo classique appliquee a ftilde.*

```{r}
# Methode 1.a : ftilde vu comme une esperance sous une loi uniforme(0,4) x uniforme(0,2).

ftilde_a<-function(x1,x2){8*((((cos(x1)**2)+2*(sin(x2)**2)*(cos(x1)**4))/(1+4*((x2-1)**2)))*exp(-((x1-2)**2)/2))}
n=10000
x1=runif(n,0,4)
x2=runif(n,0,2)
v_a=ftilde_a(x1,x2)
c_inverse_a=mean(v_a)

c_a=1/c_inverse_a
c_a  
```


```{r}
# Methode 1.b : ftilde vu comme une esperance sous une loi normale(2,1) x uniforme(0,2).

ftilde_b<-function(x1,x2){ 2*sqrt(2*pi) * (  ( (cos(x1)**2) + 2*(sin(x2)**2) * (cos(x1)**4) ) / (1+4*( (x2-1)**2)) ) * (x1>=0 & x1<=4) }
n=10000
x1=rnorm(n,2,1)
x2=runif(n,0,2)
v_b=ftilde_b(x1,x2)
c_inverse_b = mean(v_b)

c_b=1/c_inverse_b
c_b 
```


*Methode 2 : En interpretant la constante c comme etant l'inverse du produit de la probabilite d'acceptation de l'algorithme du rejet et de de la constante M.*
```{r}
#Algorithme de rejet avec la densite instrumentale g suivant une loi normale (2,1) x uniforme (0,2)

rejet_deter_c <- function(n) {
  M2=matrix(0,ncol=2,nrow=n)
  ftilde<-function(x1,x2){((((cos(x1)**2)+2*(sin(x2)**2)*(cos(x1)**4))/(1+4*((x2-1)**2)))*exp(-((x1-2)**2)/2))*(x1<=4)*(x1>=0)*(x2<=2)*(x2>=0)}
  g2<- function(x1,x2){dnorm(x1,2,1)*dunif(x2,0,2)}
  C2=6*sqrt(2*pi)
  K=0
  for (i in 1:n) {
    x1=rnorm(1,2,1)
    x2=runif(1,0,2)
    u=runif(1,0, C2*g2(x1,x2))
    
     
      while ( u >= ftilde(x1,x2) ) {
      x1=rnorm(1,2,1)
      x2=runif(1,0,2)
      u=runif(1,0, C2*g2(x1,x2))
      K=K+1
      
    }
    M2[i,1]=x1
    M2[i,2]=x2
    
  
   }
  
  return(K)
}


n=10000

K=rejet_deter_c(n)
p=n/(n+K) # p represente enmpiriquement la proba d'acceptation de l'algorithme = nb test accepte / nb test total ... , K represente le nombre de fois ou u>=ftilde...

C2=6*sqrt(2*pi)
c_methode2= 1/(C2*p)
c_methode2  
```


Desormais, fort de l'obtention de la constante de normalisation c, debutons l'exercice 1. 
```{r}
# Question 2 et 3

# Methode 1: Rejet avec une densite instrumentale g suivant une loi uniforme (0,2) x uniforme (0,4)

C1=24
g1<- function(x1,x2){dunif(x1,0,4)*dunif(x2,0,2)} 
ftilde<-function(x1,x2){((((cos(x1)**2)+2*(sin(x2)**2)*(cos(x1)**4))/(1+4*((x2-1)**2)))*exp(-((x1-2)**2)/2))*(x1<=4)*(x1>=0)*(x2<=2)*(x2>=0)}


rejet <- function(n) {
  M1=matrix(0,ncol=2,nrow=n)
  for (i in 1:n) {
    x1=runif(1,0,4)
    x2=runif(1,0,2)
    u=runif(1,0, C1*g1(x1,x2))
    
     
      while ( u >= ftilde(x1,x2) ) {
       x1=runif(1,0,4)
       x2=runif(1,0,2)
       u=runif(1,0, C1*g1(x1,x2))
      
    }
    M1[i,1]=x1
    M1[i,2]=x2
    
  
   }
  
  return(M1)
}

n=1000
T1_a<-Sys.time()
M1=rejet(1000)
T1_b<-Sys.time()

Tdiff1=difftime(T1_b,T1_a)  #permet de calculer le temps d'execution de la fonction rejet 1.

M1_a1= M1[,1]  #colonne 1 
M1_a2=M1[,2]  #colonne 2

M1_a1_c=cut(M1_a1,20)
M1_a2_c=cut(M1_a2,20)
z1=table(M1_a1_c,M1_a2_c)



u <- seq(0, 4, length.out = 100) 
v <- seq(0, 2, length.out = 100)
M <- matrix(NA, length(u), length(u)) 
for(i in 1:length(u)){ 
  for(j in 1:length(v)){ 
    M[i,j] <- c_methode2*ftilde(u[i], v[j])  # permet de tracer f
  } 
} 

par(mfrow=c(1,2)) # permet d'afficher les 2 prochains graphiques cote a cote

persp(u, v, M, theta = 40, phi = 40,col='blue',main="Densite f")
plot3D::hist3D(z = z1, border = "black", theta = 40, phi = 40,main="Histogramme par rejet")  # histogramme representant f par la methode de rejet 1.
```


```{r}

# Methode 2 : Rejet avec une densite instrumentale g suivant une loi normale (2,1) x uniforme (0,2)

C2=6*sqrt(2*pi)
g2<- function(x1,x2){dnorm(x1,2,1)*dunif(x2,0,2)}
ftilde<-function(x1,x2){((((cos(x1)**2)+2*(sin(x2)**2)*(cos(x1)**4))/(1+4*((x2-1)**2)))*exp(-((x1-2)**2)/2))*(x1<=4)*(x1>=0)*(x2<=2)*(x2>=0)}


rejet <- function(n) {
  M2=matrix(0,ncol=2,nrow=n)
  for (i in 1:n) {
    x1=rnorm(1,2,1)
    x2=runif(1,0,2)
    u=runif(1,0, C2*g2(x1,x2))
    
     
      while ( u >= ftilde(x1,x2) ) {
      x1=rnorm(1,2,1)
      x2=runif(1,0,2)
      u=runif(1,0, C2*g2(x1,x2))
 
      
    }
    M2[i,1]=x1
    M2[i,2]=x2
    
  
   }
  
  return(M2)
}

n=1000
T2_a<-Sys.time()
M2=rejet(1000)  
T2_b<-Sys.time()  

Tdiff2=difftime(T2_b,T2_a)


M2_a1= M2[,1]  #colonne 1   
M2_a2=M2[,2]  #colonne 2

M2_a1_c=cut(M2_a1,20)  
M2_a2_c=cut(M2_a2,20)
z2=table(M2_a1_c,M2_a2_c)  


u <- seq(0, 4, length.out = 100) 
v <- seq(0, 2, length.out = 100)
M <- matrix(NA, length(u), length(u)) 
for(i in 1:length(u)){ 
  for(j in 1:length(v)){ 
    M[i,j] <- c_methode2*ftilde(u[i], v[j])  # permet de tracer f
  } 
} 

# ici on superpose la fonction ftilde renormalise (donc la fonction f) pour voir si la methode de rejet permet bien de simuler sous f et on observe d'apres le graphique que oui. 

par(mfrow=c(1,2))
persp(u, v, M, theta = 40, phi = 40,col='blue',main="Densite f")
plot3D::hist3D(z = z2, border = "black", theta = 40, phi = 40,main="Histogramme par rejet") # histogramme representant f par la methode de rejet 2.

```


```{r}
#Methode 3: Rejet avec une densité instrumentale g suivant une loi cauchy (1,1/2) x uniforme (0,4)

C3=6*pi
g3<- function(x1,x2){dunif(x1,0,4)*dcauchy(x2,1,0.5)} 
ftilde<-function(x1,x2){((((cos(x1)**2)+2*(sin(x2)**2)*(cos(x1)**4))/(1+4*((x2-1)**2)))*exp(-((x1-2)**2)/2))*(x1<=4)*(x1>=0)*(x2<=2)*(x2>=0)}


rejet <- function(n) {
  M3=matrix(0,ncol=2,nrow=n)
  for (i in 1:n) {
    x1=runif(1,0,4)
    x2=rcauchy(1,1,0.5)
    u=runif(1,0, C3*g3(x1,x2))
    
     
    while ( u >= ftilde(x1,x2) ) {
       x1=runif(1,0,4)
       x2=rcauchy(1,1,0.5)
       u=runif(1,0, C3*g3(x1,x2))
      
    }
    M3[i,1]=x1
    M3[i,2]=x2
    
  
   }
  
  return(M3)
}
n=1000
T3_a<-Sys.time()
M3=rejet(1000)
T3_b<-Sys.time()

Tdiff3=difftime(T3_b,T3_a)

M3_a1= M3[,1]  #colonne 1 
M3_a2=M3[,2]  #colonne 2

M3_a1_c=cut(M3_a1,20)
M3_a2_c=cut(M3_a2,20)
z3=table(M3_a1_c,M3_a2_c)


u <- seq(0, 4, length.out = 100) 
v <- seq(0, 2, length.out = 100)
M <- matrix(NA, length(u), length(u)) 
for(i in 1:length(u)){ 
  for(j in 1:length(v)){ 
    M[i,j] <- c_methode2*ftilde(u[i], v[j])  # permet de tracer f
  } 
} 

par(mfrow=c(1,2))
persp(u, v, M, theta = 40, phi = 40,col='blue',main="Densité f")
plot3D::hist3D(z = z3, border = "black", theta = 40, phi = 40, main="Histogramme par rejet") # histogramme representant f par la methode de rejet 3.
```


```{r}
# Methode 4 : Rejet avec une densite instrumentale g suivant une loi normale (2,1) x cauchy (1,1/2)

C4 = 3/sqrt(2) * ( (pi)**(3/2) )
g4<- function(x1,x2){dnorm(x1,2,1)*dcauchy(x2,1,0.5)} 
ftilde<-function(x1,x2){((((cos(x1)**2)+2*(sin(x2)**2)*(cos(x1)**4))/(1+4*((x2-1)**2)))*exp(-((x1-2)**2)/2))*(x1<=4)*(x1>=0)*(x2<=2)*(x2>=0)}

rejet <- function(n) {
  M4=matrix(0,ncol=2,nrow=n)
  for (i in 1:n) {
  	x1=rnorm(1,2,1)
    x2=rcauchy(1,1,0.5)
    u=runif(1,0, C4*g4(x1,x2))
    
     
      while ( u >= ftilde(x1,x2) ) {
       x1=rnorm(1,2,1)
       x2=rcauchy(1,1,0.5)
       u=runif(1,0, C4*g4(x1,x2))
      
    }
    M4[i,1]=x1
    M4[i,2]=x2
    
  
   }
  
  return(M4)
}
n=1000

T4_a<-Sys.time()
M4=rejet(1000)
T4_b<-Sys.time()

Tdiff4=difftime(T4_b,T4_a)  

M4_a1= M4[,1]  #colonne 1 
M4_a2=M4[,2]  #colonne 2

M4_a1_c=cut(M4_a1,20)
M4_a2_c=cut(M4_a2,20)
z4=table(M4_a1_c,M4_a2_c)

u <- seq(0, 4, length.out = 100) 
v <- seq(0, 2, length.out = 100)
M <- matrix(NA, length(u), length(u)) 
for(i in 1:length(u)){ 
  for(j in 1:length(v)){ 
    M[i,j] <- c_methode2*ftilde(u[i], v[j])  # permet de tracer f
  } 
} 

par(mfrow=c(1,2))
persp(u, v, M, theta = 40, phi = 40,col='blue',main="Densite f")
plot3D::hist3D(z = z4, border = "black", theta = 40, phi = 40,main="Histogramme par rejet") # histogramme representant f par la méthode de rejet 4.

```


```{r}
# Methode 5 : Rejet avec une densite instrumentale g suivant une loi normale (2,1) tronque sur[0,4] x cauchy (1,1/2) tronque sur[0,2]

F_cauchy= pcauchy(2,1,0.5)- pcauchy(0,1,0.5)
F_normale= pnorm(4,2,1)-pnorm(0,2,1)

C5 = 3/sqrt(2) * ( (pi)**(3/2) ) * F_cauchy * F_normale

simucauchytronque <- function(a,b){    #fonction qui simule 1 realisation de la loi cauchy (1,0.5) X sachant X dans [a,b]
	u=runif(1)
    val= qcauchy( pcauchy(a,1,0.5) + ( pcauchy(b,1,0.5) - pcauchy(a,1,0.5) ) * u , 1, 0.5)
    return(val)
    }
    
simunormaletronque <- function(a,b){    #fonction qui simule 1 realisation de la loi normale (2,1) X sachant X dans [a,b]
	u=runif(1)
    val= qnorm( pnorm(a,2,1) + ( pnorm(b,2,1) - pnorm(a,2,1) )*u , 2, 1)
    return(val)
    }

g5<- function(x1,x2){dnorm(x1,2,1)* 1/F_normale * (x1>=0 & x1<=4) * dcauchy(x2,1,0.5) * 1/F_cauchy * (x2>=0 & x2<=2)} # densite couple lois tronquees.

ftilde<-function(x1,x2){((((cos(x1)**2)+2*(sin(x2)**2)*(cos(x1)**4))/(1+4*((x2-1)**2)))*exp(-((x1-2)**2)/2))*(x1<=4)*(x1>=0)*(x2<=2)*(x2>=0)}

rejet <- function(n) {
	
  M5=matrix(0,ncol=2,nrow=n)
  for (i in 1:n) {
     x1=simunormaletronque(0,4) 
     x2=simucauchytronque(0,2)
     u=runif(1,0, C5*g5(x1,x2))
        
      while ( u >= ftilde(x1,x2) ) {
       x1=rnorm(1,2,1)
       x2=rcauchy(1,1,0.5)
       u=runif(1,0, C5*g5(x1,x2))
      
    }
    M5[i,1]=x1
    M5[i,2]=x2
    
  
   }
  
  return(M5)
}
n=1000

T5_a<-Sys.time() 
M5=rejet(1000)
T5_b<-Sys.time()

Tintermediaire_a<- Sys.time ()
A=simunormaletronque(0,4)
B=simucauchytronque(0,2)
Tintermediaire_b <- Sys.time()  # on doit enlever le temps pour simuler les tronquees...

Tdiff5=difftime(T5_b,T5_a) - difftime(Tintermediaire_b,Tintermediaire_a)

M5_a1= M5[,1]  #colonne 1 
M5_a2=M5[,2]  #colonne 2

M5_a1_c=cut(M5_a1,20)
M5_a2_c=cut(M5_a2,20)
z5=table(M5_a1_c,M5_a2_c)

u <- seq(0, 4, length.out = 100) 
v <- seq(0, 2, length.out = 100)
M <- matrix(NA, length(u), length(u)) 
for(i in 1:length(u)){ 
  for(j in 1:length(v)){ 
    M[i,j] <- c_methode2*ftilde(u[i], v[j])  # permet de tracer f
  } 
} 

par(mfrow=c(1,2))
persp(u, v, M, theta = 40, phi = 40,col='blue',main="Densité f")
plot3D::hist3D(z = z5, border = "black", theta = 40, phi = 40, main="Histogramme par rejet") # histogramme representant f par la methode de rejet 5.
```


## Comparaison des temps d'éxécution des 5 différentes méthodes poue l'algorithme de rejet

*En theorie, plus M petit , plus le nombre moyen d'essaie avant d'accepter une realisation venant de f est petit et donc le temps d'execution de l'algorithme est petit.*

```{r}

C=c(C1,C2,C3,C4,C5)
C

T=c(Tdiff1,Tdiff2,Tdiff3,Tdiff4,Tdiff5)
T # la teorie est verifie en pratique.

```

## Algorithme de Metropolis-Hastings.
```{r}
#Question 4

alphamh<-function(f,g,x1,x2,y1,y2){
  return(min(1,f(y1,y2)*g(x1,x2)/(f(x1,x2)*g(y1,y2))))
}

n=1000
metrohast<-function(n,f){  
  y1=rnorm(n,2,1)
  y2=runif(n,0,2)
  u=runif(n)
  x=matrix(0,nrow=n,ncol=2)
  g<- function(x1,x2){dnorm(x1,2,1)*dunif(x2,0,2)} # pour implementer metrohast, on a choisi arbitrairement g2 definit precedemment
  for(t in 2:n){
    a=alphamh(f,g,x[t-1,1],x[t-1,2],y1[t],y2[t])
    z=rbinom(1,1,a)
    x[t,1]=x[t-1,1]+(y1[t]-x[t-1,1])*z
    x[t,2]=x[t-1,2]+(y2[t]-x[t-1,2])*z
  }
  return(x)
}


# En observant les valeurs de la suite Xt, on remarque que l'on change peu de fois de valeur, cela signifie peut etre que alpha est tres petit et donc avec proba proche de 1, xt+1=xt ...

# On trace maintenant l'histogramme de l'algo de metro-hast et la fonction f 

u <- seq(0, 4, length.out = 100) 
v <- seq(0, 2, length.out = 100)
M <- matrix(NA, length(u), length(u)) 
for(i in 1:length(u)){ 
  for(j in 1:length(v)){ 
    M[i,j] <- c_methode2 * ftilde(u[i], v[j]) 
  } 
} 


# Metropolis-Hastings 1
Mh=metrohast(n,ftilde)
Mh1=Mh[,1]  
Mh2=Mh[,2]
Mh1_c=cut(Mh1,20)
Mh2_c=cut(Mh2,20)
z6=table(Mh1_c, Mh2_c)

par(mfrow=c(1,2))
persp(u, v, M, theta = 40, phi = 40,col='blue',main="Densité de f")
plot3D::hist3D(z = z6, border = "black", theta = 40, phi = 40, main="Histogramme Metro-Hastings 1")  
```
On observe finalement que l'algorithme de Metropolis-Hastings 1 est peu performant relativement a celle du rejet.

En effet, l'algorithme de Metropolis-Hastings ne donne pas assez de realisations distinctes du a la petite valeur de alpha.

De plus, compte tenu de la stationnarite de la chaine de markov, il est preferable de ne pas  regarder les premieres valeurs de la suite.

Une solution a cela pourrait etre de faire tourner l'algorithme est de prendre a chaque fois la millieme realisation et de creer ainsi un vecteur avec les millieme observations ...

C'est ce qu'on va faire maintenant.


```{r}
# Metropolis-Hastings 2

n=1000
vect=matrix(0,ncol=2,nrow=n)
for(i in 1:n){
  Mhtilde=metrohast(n,ftilde)
  vect[i,1]=Mhtilde[n,1] 
  vect[i,2]=Mhtilde[n,2]
}
 
Mh1tilde=vect[,1]  
Mh2tilde=vect[,2]
Mh1tilde_c=cut(Mh1tilde,20)
Mh2tilde_c=cut(Mh2tilde,20)
z7=table(Mh1tilde_c, Mh2tilde_c)

u <- seq(0, 4, length.out = 100) 
v <- seq(0, 2, length.out = 100)
M <- matrix(NA, length(u), length(u)) 
for(i in 1:length(u)){ 
  for(j in 1:length(u)){ 
    M[i,j] <- c_methode2*ftilde(u[i], v[j]) 
  } 
} 

par(mfrow=c(1,2))
persp(u, v, M, theta = 40, phi = 40,col='blue', main="Densite de f") #fonction f en 3d
plot3D::hist3D(z = z7, border = "black", theta = 40, phi = 40, main="Histogramme Metro-Hastings 2") 
```


# Comparaison Methode de rejet / Metropolis-Hastings

```{r}
# Question 5 : Comparaison methode du rejet et methode de Metropolis-Hastings 2

par(mfrow=c(1,3)) # permet d'afficher 3 graphiques cote a cote.

persp(u, v, M, theta = 40, phi = 40,col='blue',main="Densite f")

plot3D::hist3D(z = z5, border = "black", theta = 40, phi = 40, main = "Methode rejet") # Histogramme obtenu par methode rejet avec g5 ( g suivant normal tronquee x cauchy tronquée)

plot3D::hist3D(z = z7, border = "black", theta = 40, phi = 40, main = "Metropolis-Hastings 2")

```
On remarque qu'on peut difficilement comparer a l'aide des histogrammes.


```{r}
# Comparaison par QQ-Plot

par(mfrow=c(1,2))

qqplot(M5[,1],Mh1tilde,type='l',xlab='Quantile de MR selon 1ere coordonnee',ylab='Quantile de MH2 selon 1ère coordonnee ',main="Q-Q  Plot") #selon x cela converge trop lentement

qqplot(M5[,2],Mh2tilde,type='l',xlab='Quantile de MR selon 2eme coordonnee',ylab='Quantile de MH2 selon 2eme coordonnee',main="Q-Q  Plot") 
```

# Exercice 2: Methode de Monte-Carlo.

#GENERAL

```{r}
# Fonctions qui nous serviront tout au long de l'exercice.

IC<-function(n,x,s){  # IC de niveau s
  delta <- mean(x)
  q <- qnorm(0.5*(1+s))*sqrt(var(x)/n) 
  return(list(IC=c(delta-q,delta+q),LongueurIC=2*q))
}

estimVar1<-function(x){ #vecteur pour voir l'evolution de la variance 
  return((x-cumsum(x)/1:n)^2)
}

evolE<-function(x){ #evol estim
  return(cumsum(x)/(1:length(x)))
}

evolIC<-function(x,delta,level){  #x est l'echantilLon de l'estim et delta est evol estim
  n=length(x)
  s2<-(cumsum(x^2 )-( 1 : n )*(delta)^2)/(0:(n-1) )
  IC<-qnorm(0.5*(level+1))*sqrt(s2/(1:n))  #calcul de q*racinede var
  return(data.frame(var=s2,born_inf_IC=delta-IC,born_sup_IC=delta+IC))
}

```
##Partie 1
#Question 1.a

```{r}
# Partie 1
# Question 1
#on prend une loi de weibull de paramètre de forme 2 et d'echelle 1 et on applique monte carlo 
#classique a la proba delta et on prend t=2

# Question 1.a
n=10000
lev=0.95 #niveau IC
x=rweibull(n,2,1)

MC<-function(y,lev,aff,z,w){ #z et w sont pour ylim ici on prend -0.1 et 0.2
  a<-evolE(y)
  b<-evolIC(y,a,lev)
  n<-length(y)
  if(aff==1){#var booleene et trace le graph si aff=1
    par(mfrow=c(1,1))
    plot(1:n,a,type='l',lwd=2,col='blue',main='evol estimation',ylim=c(z,w),xlab='n',ylab='y')
    lines(2:n, b$born_inf_IC[-1],col='gold',lwd=2)
    lines(2:n, b$born_sup_IC[-1],col='gold',lwd=2)
    legend('topright',c('IC','estim'),lwd=c(2,1),col=c('gold','blue'),
           inset=0.05,bg='gray95',box.lty=0)
  }
  return(data.frame(value=a[n],b[n,],l=a,row.names=NULL))
}

h <- function(x){ifelse(x>=2,1,0)}
MC(h(x),lev,1,-0.1,0.2)[n,][-5]  # permet de tracer le graphe et la les val pour monte carlo classique

```

#Question 1.b et donnees pour la comparaison

```{r}
#Question 1.b et donnees pour la comparaison

#on montre theoriquement que P(Z>t)=E[h1(U)] avec h1 defini dans la suite
#et U suivant une U(0,1) et Z une loi de weibull(2,1)
#Dk=[(k-1)/K,k/K] une partition [0,1] et U la va de strat (k-1+U)/K meme loi que A
#où A~U/U_appartient_a Dk (cf ex1 du TD4)

h1<-function(x){
  ifelse(((1/2)*(-log(1-x)))>=2,1,0)
}

K=10000
y=c()
D=seq(0,1,by=1/K)
for (k in 1:(length(D)-1)) {
  u=runif(1)
  y[k]=D[k]+(u/K)  # D[k]+(u/K) = (k-1+u)/K
  
}

z=mean(h1(y))

list(pchap=z,var=var(h1(y)),IC=IC(10000,h1(y),0.95))#affichage des differentes valeurs prises pour la methode

```

#Question 2.a

```{r}
#Question 2.a

phi<-function(x,y){ifelse((x+y)>=1,1,0)}
f.inv<-function(x){4*x*(x>=0)*(x<=(1/4))+1*(x>=0.25)*(x<=(3/4))+((4*x)-2)*(x>=(3/4))*(x<=1)}
u=runif(n)
x3=f.inv(u)
Y=rgamma(n,2,1)
MC_compo=mean(phi(x3,Y))
n=10000
lev=0.95 #niveau de l'IC

MC(phi(x3,Y),lev,1,0.7,1.2)[n,][-5] 

```

#Question 2.c

```{r}
#Question 2.c
#avec G
g<-function(x){1-pgamma((1-x),2,1)}
#on reprend le x3 qui simuler X3
u=runif(n)
x3=f.inv(u)
MC_compo2=mean(g(x3))

MC(g(x3),lev,1,0.7,1.2)[n,][-5]

```



```{r}
#avec F
Y=rgamma(n,2,1)
f_repart<-function(x){
  ((x/4)*(x>=0)*(x<1))+(((x/4)+(1/2))*(x>=1)*(x<=2))+(1*(x>=2)) #la fonction de repartition donnees
}
teta<-function(x){
  1-f_repart(1-x)#on reprend le Y pour simuler les gamma
}
MC_compo3=mean(teta(Y))

MC(teta(Y),lev,1,0.7,1.2)[n,][-5]


```

#Question 2.c : Comparaison

```{r}
#Question 2.c : Comparaison

plot(1:n,MC(phi(x3,Y),lev,0,0.7,1.2)[[5]],type='l',col='blue',
     lwd=2,main='cvg estim',xlab='n',ylim=c(0.7,1.2),ylab='estim')
lines(MC(g(x3),lev,0,0.7,1.2)[[5]],lwd=2,col="mediumseagreen")
lines(MC(teta(Y),lev,0,0.7,1.2)[[5]],lwd=2,col="gold")
legend('topright',c('MC','MC_G','MC_F'),col=c('blue','mediumseagreen','gold'),
       lwd=c(1,1,1),box.lty = 0,inset=0.05,bg='gray95')


```

##Partie 2
#Question 1

```{r}
#Partie 2
#Question 1
#simulation du vecteur de simulation avec les xi suivant des loi exp
n=10000
x=matrix(0,ncol=5,nrow=n)

simul_vect<-function(l1,l2,l3,l4,l5){
  x[1:n,1]=rexp(n,l1)
  x[1:n,2]=rexp(n,l2)
  x[1:n,3]=rexp(n,l3)
  x[1:n,4]=rexp(n,l4)
  x[1:n,5]=rexp(n,l5)
  return(x)
}
M=simul_vect(6,7,3,2,1)
v=c()
for (i in 1:n){
  v[i]=min( M[i,1]+M[i,4], M[i,2]+M[i,5] , M[i,1]+M[i,3]+M[i,5] , M[i,2]+M[i,3]+M[i,4] )
}


g<-function(x){
  ifelse(x>=2,1,0)
}
#mc_p=mean(g(v))
#mc_p #estimateur de mc
#var(g(v)) #var de lestim
#IC(n,g(v),0.95) #l'IC 
MC(g(v),0.95,1,-0.02,0.05)[n,][-5]#le graph

```

#Question 2.b

```{r}
#Question 2.b

#en simulant avec la methode de rejet

M=1 # on peut enlever le p car comme exercice 1 equivalent de travailler avec g tilde proportionnelle 
f_expo <- function(x1,x2,x3,x4,x5) { dexp(x1,6) * dexp(x2,7) * dexp(x3,3) * dexp(x4,2) * dexp(x5,1)   } # f est ici la densite instrumentale
t=2 
gtilde_sim<-function(x1,x2,x3,x4,x5){ # gtilde proportionnelle a g , g est la fonction a simuler
  ifelse(min(x1+x4,x2+x5,x1+x3+x5,x2+x3+x4)>=t,1,0)*dexp(x1,6)*dexp(x2,7)*dexp(x3,3)*dexp(x4,2)*dexp(x5,1) }

rejet <- function(n) {
  M1=matrix(0,ncol=5,nrow=n)
  for (i in 1:n) {
    x1=rexp(1,6)
    x2=rexp(1,7)
    x3=rexp(1,3)
    x4=rexp(1,2)
    x5=rexp(1,1)
    u=runif(1,0, M*f_expo(x1,x2,x3,x4,x5))
    
    while ( u >= gtilde_sim(x1,x2,x3,x4,x5)) {
      x1=rexp(1,6)
      x2=rexp(1,7)
      x3=rexp(1,3)
      x4=rexp(1,2)
      x5=rexp(1,1)
      u=runif(1,0,M*f_expo(x1,x2,x3,x4,x5))
      
    }
    M1[i,1]=x1
    M1[i,2]=x2
    M1[i,3]=x3
    M1[i,4]=x4
    M1[i,5]=x5
    
  }
  
  return(M1)
}


#n=100
#rejet(n)

```

#Question 4

```{r}
#Question 4

pn_chap<- function(n,alpha){ #alpha est un vecteur
  V=c()   
  for(i in 1:n){    
    x1=rexp(1,alpha[1])
    x2=rexp(1,alpha[2])
    x3=rexp(1,alpha[3])
    x4=rexp(1,alpha[4])
    x5=rexp(1,alpha[5])
    f_expo <- function(x1,x2,x3,x4,x5) { dexp(x1,6) * dexp(x2,7) * dexp(x3,3) * dexp(x4,2) * dexp(x5,1)   }
    h_expo <- function(x1,x2,x3,x4,x5) { dexp(x1,alpha[1]) * dexp(x2,alpha[2]) * dexp(x3,alpha[3]) * dexp(x4,alpha[4]) * dexp(x5,alpha[5])   }
    u <- function(x1,x2,x3,x4,x5) { ifelse(min(x1+x4,x2+x5,x1+x3+x5,x2+x3+x4)>=2,1,0) }  
    V[i]= u(x1,x2,x3,x4,x5)*f_expo(x1,x2,x3,x4,x5)/h_expo(x1,x2,x3,x4,x5)
    
  }  
  MC(V,lev,1,-0.02,0.03)[n,][-5]
  return(list(deltachap=mean(V),variance=var(V),IC=IC(n,V,0.95)))
  
}      
n=10000
alpha1=c(6,7,3,2,1) #donnees entrees par l'utilisateur 
pn_chap(n,alpha1)#pour la question 4 on renvoi la table le graph

```

#Question 7

```{r}
#Question 7
  
alphaJstar <- function(n,alpha0,j) { 	  
		lambda <- c(6,7,3,2,1)
	    h_expo <- function(x1,x2,x3,x4,x5) { dexp(x1,alpha0[1]) * dexp(x2,alpha0[2]) * dexp(x3,alpha0[3]) * dexp(x4,alpha0[4]) * dexp(x5,alpha0[5]) }
	    N=c()
	    D=c()
        for(k in 1:n) {
      	   x1=rexp(1,alpha0[1])
      	   x2=rexp(1,alpha0[2])
           x3=rexp(1,alpha0[3])
           x4=rexp(1,alpha0[4])
           x5=rexp(1,alpha0[5])	
           X=c(x1,x2,x3,x4,x5) 
           P=1 
	       for (i in 1:5) {
		       P=P*lambda[i]/alpha0[i]*exp(-(lambda[i]-alpha0[i])*X[i] )
           }
           N[k] = P*ifelse(min(x1+x4,x2+x5,x1+x3+x5,x2+x3+x4)>=2,1,0)
           D[k] = P*ifelse(min(x1+x4,x2+x5,x1+x3+x5,x2+x3+x4)>=2,1,0)*X[j]    
           
         }  
       return(mean(N)/mean(D))
} 

n=10000
alpha0=c(6,7,3,2,1)
alphastar=c()
for (j in 1:5){ 
    alphastar[j]=alphaJstar(n,alpha0,j)
}	
	

pn_chap(n,alphastar) #pour la question 7 on renvoi la table le graph



```

#Question 7: Comparaison de MC classique, echantillonnage preferentielle
#et echantillonnage preferentielle avec alphastar

```{r}
# Comparaison de MC classique, echantillonnage preferentiel
#et echantillonnage preferentiel avec alphastar

#Comparaison entre q1,q4 et q7

n=10000
alpha1=c(6,7,3,2,1)

pn_chap7<- function(n,alpha){ #On veut juste le vecteur V
  V=c()   
  for(i in 1:n){    
    x1=rexp(1,alpha[1])
    x2=rexp(1,alpha[2])
    x3=rexp(1,alpha[3])
    x4=rexp(1,alpha[4])
    x5=rexp(1,alpha[5])
    f_expo <- function(x1,x2,x3,x4,x5) { dexp(x1,6) * dexp(x2,7) * dexp(x3,3) * dexp(x4,2) * dexp(x5,1)   }
    h_expo <- function(x1,x2,x3,x4,x5) { dexp(x1,alpha[1]) * dexp(x2,alpha[2]) * dexp(x3,alpha[3]) * dexp(x4,alpha[4]) * dexp(x5,alpha[5])   }
    u <- function(x1,x2,x3,x4,x5) { ifelse(min(x1+x4,x2+x5,x1+x3+x5,x2+x3+x4)>=2,1,0) }  
    V[i]= u(x1,x2,x3,x4,x5)*f_expo(x1,x2,x3,x4,x5)/h_expo(x1,x2,x3,x4,x5)
    
  }  
  return(V)
  
  
}     




estint_2=cumsum(pn_chap7(n,alpha1))/(1:n)
estint_3=cumsum(pn_chap7(n,alphastar))/(1:n)


plot(1:n,MC(g(v),0.95,1,-0.02,0.05)[[5]],type='l',col='blue',
     lwd=2, main='cvg estim',xlab='n',ylim=c(-0.02,0.05),ylab='estim')
lines(estint_2,lwd=2,col="mediumseagreen")
lines(estint_3,lwd=2,col="gold")
legend('topright',c('MC_classique','MCPref_avc_alpha_pas_opti','MCPref_avc_alpha_star'),col=c('blue','mediumseagreen','gold'),
       lwd=c(1,1,1),box.lty = 0,inset=0.05,bg='gray95')

```

#Question 8b

```{r}
#Question 8b
va_anti <- function(n,alphastar){
  lambda <- c(6,7,3,2,1)
  
  h=c()
  hcompoA=c()
  for (i in 1:n) {
    P=1
    G=1
    Ui=runif(5)
    for (k in 1:5) {
      P = P * (lambda[k]/alphastar[k])*( Ui[k]**(lambda[k]/alphastar[k] - 1) ) * ifelse (min ( (-1/alphastar[1])*log(Ui[1]) + (-1/alphastar[4])*log(Ui[4]), (-1/alphastar[2])*log(Ui[2])  + (-1/alphastar[5])*log(Ui[5])   , (-1/alphastar[1])*log(Ui[1]) + (-1/alphastar[3])*log(Ui[3]) + (-1/alphastar[5])*log(Ui[5])   ,  (-1/alphastar[2])*log(Ui[2]) + (-1/alphastar[3])*log(Ui[3]) + (-1/alphastar[4])*log(Ui[4])  ) >=2,1,0)
      
      G = G * (lambda[k]/alphastar[k])*( (1-Ui[k])**(lambda[k]/alphastar[k] - 1) ) * ifelse (min ( (-1/alphastar[1])*log(1-Ui[1]) + (-1/alphastar[4])*log(1-Ui[4]), (-1/alphastar[2])*log(1-Ui[2])  + (-1/alphastar[5])*log(1-Ui[5])   , (-1/alphastar[1])*log(1-Ui[1]) + (-1/alphastar[3])*log(1-Ui[3]) + (-1/alphastar[5])*log(1-Ui[5])   ,  (-1/alphastar[2])*log(1-Ui[2]) + (-1/alphastar[3])*log(1-Ui[3]) + (-1/alphastar[4])*log(1-Ui[4])  ) >=2,1,0)
      
    }
    h[i]=P
    hcompoA[i]=G
  }
  h_anti=(h+hcompoA)/2
  MC(h_anti,lev,1,-0.02,0.03)[n,][-5]
  return(list(pchap=mean(h_anti),var=var(h_anti),IC=IC(n,h_anti,0.95)))	
}			

n=10000
alpha0=c(6,7,3,2,1)
va_anti(n,alphastar)



```

#Question 8c :Comparaison

```{r}
#Question 8c :Comparaison 

va_anti_2 <- function(n,alphastar){ #juste avoir le vecteur h_anti
  lambda <- c(6,7,3,2,1)
  
  h=c()
  hcompoA=c()
  for (i in 1:n) {
    P=1
    G=1
    Ui=runif(5)
    for (k in 1:5) {
      P = P * (lambda[k]/alphastar[k])*( Ui[k]**(lambda[k]/alphastar[k] - 1) ) * ifelse (min ( (-1/alphastar[1])*log(Ui[1]) + (-1/alphastar[4])*log(Ui[4]), (-1/alphastar[2])*log(Ui[2])  + (-1/alphastar[5])*log(Ui[5])   , (-1/alphastar[1])*log(Ui[1]) + (-1/alphastar[3])*log(Ui[3]) + (-1/alphastar[5])*log(Ui[5])   ,  (-1/alphastar[2])*log(Ui[2]) + (-1/alphastar[3])*log(Ui[3]) + (-1/alphastar[4])*log(Ui[4])  ) >=2,1,0)
      
      G = G * (lambda[k]/alphastar[k])*( (1-Ui[k])**(lambda[k]/alphastar[k] - 1) ) * ifelse (min ( (-1/alphastar[1])*log(1-Ui[1]) + (-1/alphastar[4])*log(1-Ui[4]), (-1/alphastar[2])*log(1-Ui[2])  + (-1/alphastar[5])*log(1-Ui[5])   , (-1/alphastar[1])*log(1-Ui[1]) + (-1/alphastar[3])*log(1-Ui[3]) + (-1/alphastar[5])*log(1-Ui[5])   ,  (-1/alphastar[2])*log(1-Ui[2]) + (-1/alphastar[3])*log(1-Ui[3]) + (-1/alphastar[4])*log(1-Ui[4])  ) >=2,1,0)
      
    }
    h[i]=P
    hcompoA[i]=G
  }
  h_anti=(h+hcompoA)/2
  return(h_anti)	
}			

n=10000
alpha0=c(6,7,3,2,1)


estint_4=cumsum(va_anti_2(n,alphastar))/(1:n)
#On trace le plot des 3 estimateurs

plot(1:n,MC(g(v),0.95,1,-0.02,0.03)[[5]],type='l',col='blue',
     lwd=2,main='cvg estim',xlab='n',ylim=c(-0.02,0.03),ylab='estim')#pour mc classique
lines(estint_3,lwd=2,col="gold")#pour alphastar
lines(estint_4,lwd=2,col="mediumseagreen")#pour anti
legend('topright',c('MC_classique','MC_ECHPREF','MC_ANTI'),col=c('blue','gold','mediumseagreen'),
       lwd=c(1,1,1),box.lty = 0,inset=0.05,bg='gray95')
```









